【裁判字號】    89,易,1694
【裁判日期】    900110
【裁判案由】    傷害
【裁判全文】
臺灣屏東地方法院刑事判決                        八十九年度易字第一六九四號
    公  訴  人  臺灣屏東地方法院檢察署檢察官
    被      告  丙○○
                甲○○
                乙○○
     右  二  人
     選任辯護人 陳純青
右列被告因傷害案件，經檢察官提起公訴（八十九年度偵字第六一五五號），本院判
決如左︰
    主  文
丙○○傷害人之身體，處拘役貳拾日，如易科罰金，以佰元折算壹日。
甲○○共同連續傷害人之身體，處拘役伍拾玖日，如易科罰金，以佰元折算壹日。
乙○○共同傷害人之身體，處拘役伍拾玖日，如易科罰金，以以佰元折算壹日
    事  實
一、乙○○與甲○○係兄弟關係。丙○○與甲○○均在位於屏東縣東港鎮○○里○○○路之商展場擺設攤位，民國八十九年九月九日晚上七時二十分許，丙○○與甲○○二人因攤位擺設問題，發生口角，丙○○乃基於傷害之犯意，甲○○則基於
    傷害之概括犯意，互為扭打，並各自成傷，為旁人拉開後，乙○○再經人通知與
    數不詳姓名年籍人到場，共同基於傷害之犯意，由甲○○指定丙○○，乙○○與
    上揭數不詳姓名年籍人分別徒手或持丙○○所有之三腳鐵架毆打丙○○。事後驗
    傷，甲○○受有顏面、頸部及背部挫傷、左上肢及背部擦傷之傷害。丙○○則受
    有頭部外傷、腦振湯、上唇部裂傷二公分、後枕部裂傷五公分、臉部及四肢多處
    挫傷及擦傷之傷害。
二、案經甲○○及丙○○訴由屏東縣警察局東港分局報告臺灣屏東地方法院檢察署檢
    察官偵查起訴。
    理  由
一、右揭事實，業據被告丙○○於警、偵及本院審理時坦承不諱，核與告訴人甲○○
    指訴及證人丁○○證述之情節相符，而告訴人甲○○被毆後受有上揭傷害，並有
    診斷證明書一紙在卷可憑，堪認被告丙○○之自白與事實相符，罪證明確，其傷
    害之犯行堪以認定。
二、訊之被告甲○○固坦認有於右揭時地因攤位擺設問題與告訴人丙○○爭執互毆之
    事實。被告乙○○亦坦認有於右揭時地經人告知甲○○遭人毆打乃隨即到場之事
    實不諱。然均矢口否認有何夥同數不詳姓名年籍人毆打告訴人丙○○之犯行，被
    告甲○○及乙○○均辯稱：乙○○係到場勸架，因甲○○欲再毆打丙○○，經乙○○攔阻，甲○○乃不慎踢倒在旁之三角鐵架致打中丙○○臉部，實非找人共同
    毆打丙○○，而證人丁○○係告訴人丙○○之姐夫，其證詞即有偏頗云云。經查
    ，被告甲○○於右揭時地先與告訴人丙○○爭執互毆，嗣被告乙○○帶人到場，
    經被告甲○○指明係丙○○後，即由被告乙○○與數不詳姓名年籍人徒手或持三
    腳鐵架共同毆打告訴人丙○○之事實，業據告訴人丙○○指訴明確，核與證人丁○○證述之情節相符，告訴人丙○○被毆後，受有頭部外傷、腦振湯、上唇部裂
    傷二公分、後枕部裂傷五公分、臉部及四肢多處挫傷及擦傷等傷害，傷勢遍佈全
    身各處，堪認係遭多人毆打所致，斷非僅與被告甲○○互毆造成。而證人丁○○
    與告訴人丙○○之姐係男女朋友非姻親關係一節，業據告訴人丙○○及證人丁○○陳稱在卷，證人丁○○結證時並指稱告訴人丙○○與被告甲○○於右揭時地互
    毆等語，其證詞並無偏頗，所陳洵堪採信。次查，被告乙○○於警訊時稱：「、
    、、前來現場欲勸阻，不慎踩到地面一支三角鐵架，正巧擊中丙○○臉部、、、
    。」（參八十九年十月十九日警訊筆錄）、於偵查中稱：「當晚有人通知我，甲○○被人家打，我去現場看，因踩到鐵架而誤中丙○○。」（參偵卷第八頁反面
    ）等語，於本院則改稱：「、、、我要拉開他們（指甲○○及丙○○二人），不
    小心踢到三角架上面燈架掉下來，打到他的頭，我沒有打他。」等語（參本院八
    十九年十二月二十七日審判筆錄）。被告甲○○則稱：係伊推開乙○○而不慎踢
    撞另一三角鐵架，該鐵架倒下打中丙○○臉部，而丙○○並再遭伊不慎打中頭部
    等語。則被告乙○○對於如何致告訴人丙○○受有頭、臉部之傷害之情，前後供
    述不一，與被告甲○○所述情節亦不相同，所辯均係事後卸責及迴護之詞，不足
    採信。綜上，事證明確，被告甲○○及乙○○傷害之犯行，亦堪以認定。被告乙○○請求對其有無率眾毆打告訴人丙○○一節進行測謊，即無必要，附此敘明。
二、核被告丙○○、甲○○及乙○○所為，各係犯刑法第二百七十七條第一項之傷害
    罪。被告甲○○於其兄乙○○夥同數不詳姓名年籍人到場後，指明在場之丙○○
    ，而由乙○○與該數不詳姓名年籍人徒手或持三腳鐵架毆打告訴人丙○○，其等
    就所犯傷害罪間，均有犯意之聯絡及行為之分擔，均為共同正犯。又被告甲○○
    前後二次傷害行為，時間緊接，違犯構成要件相同之罪，顯係出於概括犯意為之
    ，為連續犯，依刑法第五十六條之規定以一罪論，並加重其刑。爰審酌被告甲○○及乙○○均無前科，素行良好，有臺灣高等法院被告全國前案紀錄表在卷可憑
    與被告三人犯罪之動機、目的、手段、所受之傷害、均尚未達成和解及被告丙○○坦認犯行，被告甲○○坦認部分犯行，被告乙○○則否認犯行等一切情狀，量
    處如主文所示之刑，並諭知易科罰金之折算標準，以示懲儆。另被告甲○○及乙○○持之用以行兇之三腳鐵架係被告丙○○所有，業據被告丙○○供承在卷，且
    非違禁物，爰不另為沒收之諭知。
據上論斷，應依刑事訴訟法第二百九十九條第一項前段，刑法第二十八條、第五十六
條、二百七十七條第一項、第四十一條、罰金罰鍰提高標準條例第一條前段、第二條
，判決如主文。
本案經檢察官莊啟勝到庭執行職務。
中      華      民      國      九十     年      一     月      十      日
                                      臺灣屏東地方法院刑事第二庭
                                                 法  官  林昌義
右正本證明與原本無異。
對於本判決如有不服應於收受送達後十日內向本院提出上訴書狀上訴於台灣高等法院
高雄分院並按他造當事人之人數附具繕本。
                                                 書記官  丁廣飛
中      華      民      國      九十     年      一     月      十      日
附錄本判決論罪之法條：
刑法第二百七十七條第一項
傷害人之身體或健康者，處三年以下有期徒刑、拘役或一千元以下罰金。


司法院資訊處製作；財團法人民間司法改革基金會備份。
